【裁判字號】    92,自,111
【裁判日期】    920415
【裁判案由】    侵占
【裁判全文】
臺灣板橋地方法院刑事判決                          九十二年度自字第一一一號
    自  訴  人  崇發交通股份有限公司
    代  表  人  甲○○
    被      告  乙○○
右列被告因侵占案件，經自訴人提起自訴，本院判決如左：
    主  文
乙○○連續意圖為自己不法之所有，而侵占自己持有他人之物，處有期徒刑月，如
易科罰金，以佰元折算壹日，緩刑貳年。
    事  實
一、乙○○於民國九十一年五月間加入崇發交通股份有限公司（下稱崇發公司）所屬
    之「大文山安全計程車無線電基地台」並擔任板捷車隊隊長，嗣崇發公司委託乙
    ○○向裝設上開無線電機台之板捷車隊計程車司機代收每部機台新台幣（下同）
    一千元之裝機保證金，詎乙○○因缺錢使用，竟基於意圖為自己不法所有之概括
    犯意，自九十一年六月五日起至同年八月底止，在台北縣板橋市新埔捷運站附近
    ，連續十五次向附表所示裝設上開機台之計程車司機收取屬崇發公司所有之裝機
    保證金共計一萬五千元後，將之侵占入己，並挪以支付自己之修車費用及房租。
二、案經被害人崇發公司提起自訴。
    理  由
一、訊據被告乙○○坦承受崇發公司之委託收取上開款項，並將之挪以支付自己之修
    車費用及房租等情不諱，惟矢口否認有侵占之犯行，並辯稱：伊原本想全部收齊
    後再繳回公司，並無侵占之意思云云。惟查，右揭事實業據自訴人之代表人高銘
    義於本院指訴甚詳，並有交通部計程車無線電台執照、被告親筆所書切結書影本
    各一紙附卷可稽。按侵占罪係即成犯，凡對自己持有之他人所有物，有變易持有
    為所有之意思時，即應構成犯罪，縱事後將侵占之物設法歸還，亦無解於罪名之
    成立，最高法院著有四十三年台上字第六七五號判例可資參照。被告受崇發公司
    之委託代收上開款項，應於收取後即轉交崇發公司，然被告竟挪以支付自己之修
    車費用及房租，被告顯然有將上開款項據為己有之意思，縱使被告事後設法歸還
    該款項，仍應構成侵占罪。綜上所述，被告所辯委不足採，本件事證明確，被告
    犯行洵堪認定。
二、核被告所為，係犯刑法第三百三十五條第一項之普通侵占罪。被告先後多次侵占
    犯行，時間緊接，犯罪構成要件相同，顯係基於概括犯意為之，應依連續犯之規
    定論以一罪並加重其刑。爰審酌被告之犯罪動機、目的、所侵占之金額僅一萬五
    千元，及犯後已於九十一年十二月十日先清償自訴人兩萬元（含清償積欠自訴人
    之車租部分），暨其犯後態度等一切情狀，量處如主文所示之刑。末查被告前未
    曾受有期徒刑以上刑之宣告，有臺灣高等法院被告全國前案紀錄表一份附卷可憑
    ，其因一時失慮，致犯本罪，經此次科刑教訓後，當知警惕，應無再犯之虞，本
    院認被告所受宣告之刑，以暫不執行為適當，爰併予宣告緩刑二年，以啟自新。
據上論斷，應依刑事訴訟法第三百四十三條、第二百九十九條第一項前段，刑法第五
十六條、第三百三十五條第一項、第七十四條第一款，罰金罰鍰提高標準條例第一條
前段、第二條，判決如主文。
中    華    民    國       九十二     年      四      月     十五       日
                                  臺灣板橋地方法院刑事第三庭
                                      法  官  樊  季  康
右正本證明與原本無異。
如不服本判決，應於判決送達後十日內，向本院提出上訴狀。
                                      書記官  馬  秀  芳
中    華    民    國       九十二     年      四      月     十五      日
附錄本案論罪科刑法條全文
刑法第三百三十五條
意圖為自己或第三人不法之所有，而侵占自己持有他人之物者，處五年以下有期徒刑
、拘役或併科一千元以下罰金。
前項之未遂犯罰之。


司法院資訊處製作；財團法人民間司法改革基金會備份。
